# 【政府补助】增值税及所得税税收返还能否以净额法列示

提问人：Lainey1988 时间：2023-05-18 11:23:05
陈版主及各位朋友，
在实务中遇到一公司收到当地政府对已缴纳增值税及所得税进行部分税收返还（为鼓励高新企业发展），补助文件中明确获取该政府补助的财年收入下限，判断该政府补助与收益相关且与日常经营活动相关。
正常情况下，该政府补助目前大多数会计处理方式为确认为其他收益，进行总额法列示；目前管理层想进行净额法列示（主要因母公司考核指标口径本年发生变化），且因为CAS16中规定“第十一条　与企业日常活动相关的政府补助，应当按照经济业务实质，计入其他收益或冲减相关成本费用。与企业日常活动无关的政府补助，应当计入营业外收支。”
我理解，增值税返还无法进行净额法列示，因为已缴纳的增值税未曾体现在利润表中，没有合适的成本费用科目进行冲减；所得税返还如果进行净额法列示应该冲减所得税费用，但还是应该与增值税返还保持一致确认口径。
不知我的理解是否正确，麻烦陈版及各位朋友帮忙答疑解惑，如果我的理解不对，我想知道净额法列示的增值税返还应冲减什么科目。谢谢~

回答人：chenyiwei
你的理解“增值税返还无法进行净额法列示，因为已缴纳的增值税未曾体现在利润表中，没有合适的成本费用科目进行冲减”基本合理。
对于所得税返还，实际上这里的“所得税返还”并不是真正的税收退库，而是当地政府基于企业实际缴纳的所得税额计算的补助款，故仍属于政府补助，应计入其他收益，这种情况也只能按总额法列报。